# 权益法核算问题

提问人：qqq2006 时间：2017-11-30 18:59:10
A公司对B上市公司持股30%，并派有董事，按照权益法核算，入账时公允价值如何确认？A公司对B公司有债权收利息计入利息收入，且自B公司购入票据按照实际利率法确认投资收益，请教权益法核算对B公司投资收益应抵消哪些事项？

回答人：chenyiwei
1 、应参照非同一控制下企业合并中的“购买对价分摊”（PPA）方式确定投资取得日被投资方各项可辨认净资产公允价值。 2 、因为背景不清晰，请注意识别这些内部交易是否形成未实现收益，交易方向是顺流还是逆流，按相应的原则进行抵销处理。

提问人：qqq2006 时间：2017-12-03 11:03:45
多谢陈老师！A公司按照购买日的持有的上市公司股数及当日股价确认了长期股权投资初始投资成本，您说的PPA如何操作？是否有相关准则及解释为依据？A公司取的利息收益及票据收益均为顺流交易，A公司确认利息收入及投资收益，B公司确认利息费用，没有内部未实现利润，A公司确认B公司投资收益是否需要抵销？

回答人：chenyiwei
PPA就是非同一控制下合并的购买日，购买方确定被购买方各项可辨认净资产公允价值，以及剩余的商誉或负商誉金额的过程。在企业合并准则下有充分依据。

提问人：呼叫帮助 时间：2017-12-09 12:07:04
A公司对B非上市公司持股30%，按照权益法核算，如果A公司对B公司投资时进行了资产评估，我们是可以参照非同一控制下企业合并方式确定投资取得日被投资方各项可辨认净资产公允价值。 但是对于没有进行资产评估的权益法核算投资，我是按投资额除以持股比算出被投资公司的净资产公允价值，但是我就不会操作从净资产公允价值怎么倒算到被投资方各项可辨认净资产公允价值？这还望陈版给多多指教！

回答人：chenyiwei
这还是需要通过单项资产评估来确定。如果全面评估不现实，则至少应评估土地、房屋、无形资产等。